臺灣高等法院高雄分院刑事裁定
111年度抗字第111號
抗  告  人  
即  受刑人  林萬祥



上列抗告人因聲請定其應執行刑案件，不服臺灣高雄地方法院中
華民國111年3月30日裁定(111年度聲字第298號)，提起抗告，本
院裁定如下：
    主  文
抗告駁回。
    理  由
一、本件抗告意旨略以：抗告人即受刑人林萬祥（下稱抗告人）
    所犯販毒、重利等罪，其犯罪時間於107年至108年間，屬同
    一時間內所為，因經檢察官先後起訴，始而分別審判，原裁
    定並未就抗告人整體犯罪行為態樣時間觀察，即定其應執行
    刑為有期徒刑6年，顯然不利於抗告人，難謂與內部性界限
    之法律目的及刑罰之公平性無違，且原裁定亦未說明為何有
    此裁量之特殊理由，其裁量權之行使應非妥適，實難令人折
    服。為此，依法提起抗告，請求撤銷原裁定，秉持刑罰公平
    原則，給予抗告人從輕量刑之機會等語。
二、按裁判確定前犯數罪者，併合處罰之；又數罪併罰，有2裁
    判以上宣告多數有期徒刑者，於各刑中之最長期以上，各刑
    合併之刑期以下，定其應執行之刑期，但不得逾30年，刑法
    第50條第1項前段、第51條第5款、第53條定有明文。至定應
    執行刑，乃別於刑法第57條針對個別犯罪之特別量刑程序，
    係對犯罪行為人及其所犯各罪之總檢視，其裁量權之行使，
    應兼衡罪責相當及特別預防之刑罰目的，具體審酌行為人所
    犯各罪反應出之人格、犯罪傾向，並審酌整體犯罪過程之各
    罪關係（例如各行為彼此間之關聯性《數罪間時間、空間、
    法益之異同性》、所侵害法益之專屬性或同一性、數罪對法
    益侵害之加重效應等）等情狀綜合判斷，倘裁量結果未逾法
    定範圍，且符合上開罪責相當原則之法規範目的，而無濫權
    情形者，自無違法可言。
三、本件抗告人犯如原裁定附表（下稱附表）編號1至13所示違
    反毒品危害防制條例等罪，均經附表所示之法院判處附表所
    示之罪刑確定，其中附表編號1、2、13所示之罪係不得易科
    罰金之罪，編號3至12所示之罪則係得易科罰金之罪，業據
    抗告人具狀請求檢察官就上開各罪聲請合併定應執行之刑，
    經原審即最後事實審法院審核後，認檢察官依抗告人請求之
    聲請為正當，且審酌抗告人所犯編號1至2之罪，曾定應執行
    有期徒刑5年，編號3至12之罪，曾定應執行有期徒刑6月，
    如易科罰金，以新臺幣1,000元折算1日，應受上開內部界限
    （6年2月，即上開曾經定應執行刑之5年、6月加計編號13所
    示8月之總和）之拘束，並考量抗告人所犯之罪質類型為販
    賣第三級毒品、重利及妨害自由案件，且抗告人之犯罪期間
    為106年9月11日至108年6月至7月間某日間，暨衡以附表所
    示之罪之法律目的、抗告人違反之嚴重性與貫徹刑法量刑公
    平正義理念等一切情狀，並考慮受刑人之意見（希望法院從
    輕量刑），酌定應執行刑為有期徒刑6年。觀諸原裁定已綜
    合考量抗告人所犯各罪之次數、動機、手段、犯案時間及情
    節、罪質重複程度等情狀，就所犯數罪之整體予以評價，並
    無抗告意旨所指未整體考量之情事，所為定刑既未逾越法律
    規定之外部、內部界限，且與法規範目的無違，並無顯然違
    背比例、平等諸原則之濫權情形，核屬法院裁量職權之適法
    行使，於法並無不合。抗告人所執前詞指摘原裁定違法不當
    ，係對原審適法裁量之職權行使，任意指摘，是本件抗告為
    無理由，應予駁回。
據上論結，應依刑事訴訟法第412條，裁定如主文。
中　　華　　民　　國　　111 　年　　5 　　月　　31　　日
                  刑事第八庭    審判長法  官  邱明弘  
                                      法  官  陳松檀
                                      法  官  林書慧
以上正本證明與原本無異。
如不服本裁定應於送達後5日內向本院提出抗告狀。
中　　華　　民　　國　　111 　年　　5 　　月　　31　　日
　　　　　　　　　　　　　　　　　　　書記官  林昭吟